【裁判字號】    90,易,780
【裁判日期】    900706
【裁判案由】    侵占
【裁判全文】
臺灣彰化地方法院刑事判決                            九十年度易字第七八號
    公  訴  人  臺灣彰化地方法院檢察署檢察官
    被      告  甲○○
右列被告因侵占案件，經檢察官提公訴（九十年度調偵字第一六號），本院判決如左
：
    主      文
甲○○無罪。
    理      由
一、本件公訴意旨略以：被告甲○○係熔佑企業股份有限公司之負責人，於民國（下
    同）八十八年七、八月間，因承攬世泰營造公司員林大排整治土方挖運等工程，
    向乙○○以每月新台幣（下同）五萬元之代價租用活動式砂石篩選機一臺及輸送
    帶七條，並由乙○○前往為其裝設，雙方並口頭約定於該工程完工後歸還。詎料
    ，甲○○於此期間不僅未給付任何租金，並意圖為自己不法之所有，於上開工程
    於八十九年一月完工後，竟以易持有為所有之意思將上開機具、輸送帶等物予以
    侵占入己，並將上開機具移往他處，嗣經八十九年三月間乙○○發現屢經催討未
    果，至今仍未尋獲，認被告涉有侵占罪嫌云云。
二、按犯罪事實應依證據認定之，無證據不得推定其犯罪事實，又不能證明被告犯罪
    者，應諭知無罪之判決，此於刑事訴訟法第一百五十四條及同法第三百零一條第
    一項分別定有明文。
三、公訴人認被告涉有上開罪嫌，係以告訴人乙○○之指述及證人紀金章之證述，為
    其論據，惟訊據被告甲○○矢口否認有上開犯行，辯稱：雙方當初係約定工程完
    工後再返還，本件工程於九十年一月份才完工，而機器原本放置地點因涉及水利
    地之問題，所以才把機器移走，且告訴人欠伊錢，自願延長一年供伊使用，並無
    侵占意圖等語；經查，告訴人乙○○於本院審理時坦稱：租的時候是說到工程完
    工，後來他（即被告）把機器移走才認為已經完工，現已和解等詞，核與被告前
    開所辯相符，被告所言自屬真實，另證人紀金章雖於偵訊中證稱系爭機器係一百
    萬元賣予告訴人，然被告稱機器應有折舊等情亦非無稽，況與告訴人及被告間成
    立之契約無關，尚難據公訴人所指證據認被告有侵占犯行，縱被告與告訴人因租
    約有爭執，應屬民事糾紛；此外，本院復查無其他積極證據足資證明被告有何上
    開犯行，揆諸首開說明，被告犯罪不能證明，自應為無罪之諭知。
據上論斷，應依刑事訴訟法第三百零一條第一項，判決如主文。
本案經檢察官黃鼎鈞到庭執行職務。
中      華      民      國      九十    年      七      月      六      日
                                  臺灣彰化地方法院刑事第二庭
                                        法      官  謝  仁  棠
右正本證明與原本無異。
如不服本判決應於判決送達後十日內向本院提出上訴狀( 須附繕本 )。
告訴人或被害人對於判決如有不服具備理由請求檢察官上訴者，其上訴期間之計算係
以檢察官收受判決正本之日期為準。
                                        法院書記官  于  淑  真
中      華      民      國      九十    年      七      月      十      日


司法院資訊處製作；財團法人民間司法改革基金會備份。
